【裁判字號】    92,易,1260
【裁判日期】    920527
【裁判案由】    加重竊盜
【裁判全文】
臺灣臺中地方法院刑事判決                        九十二年度易字第一二六０號
    公  訴  人  臺灣臺中地方法院檢察署檢察官
    被      告  甲○○
                乙○○
右列被告因加重竊盜案件，經檢察官提起公訴（九十二年度偵字第二九四四號、第三
一０四號、第四一六五號），本院判決如左：
    主  文
甲○○共同連續攜帶兇器竊盜，累犯，處有期徒刑壹年拾月；扣案之小螺絲起子壹支
，沒收。
乙○○共同攜帶兇器竊盜，處有期徒刑捌月。
    事  實
一、甲○○前曾於民國（以下同）八十三年間因違反肅清煙毒條例、麻醉藥品管理條
    例二罪，經本院以八十四年度訴字第二八七號分別判處有期徒刑三年四月、六月
    ，並定應執行刑為有期徒刑三年六月確定，八十四年九月十二日入監執行，八十
    六年五月二十六日假釋出獄，期間付保護管束，迄八十八年二月七日未經撤銷保
    護管束視為執行完畢；又於八十九年間，因竊盜罪，經本院以八十九年度易字第
    二三二五號判處有期徒刑八月確定，九十年四月十七日入監執行，九十年十一月
    九日執行完畢，猶未知悔改；與乙○○基於意圖為自己不法之所有之共同犯意聯
    絡，甲○○並基於概括犯意，連續為下列竊盜行為：
    (1)：甲○○於九十二年一月十日凌晨零時許，在臺中縣新社鄉○○村○○○路旁
    ，見丙○○所有，而於八十七年間，在臺中縣豐原市○○路○段四八０巷處，為
    某不詳姓名者所下手竊取後，而暫置於該址之車牌號碼ＰＥ─八七二一號自用小
    貨車一部，乃持其所有，客觀上可供為兇器使用之小螺絲起子一支為工具，強行
    啟動該自用小貨車引擎電門之方式，下手竊取該自用小貨車，得手後供己使用，
    ；嗣於九十二年一月二十五日下午三時三十五分許（起訴書誤植為九十二年一月
    二十日），駕駛該車輛行經臺中縣東勢鎮○○街九號前為警查獲，並當場扣得該
    小螺絲起子一支。
    (2)：甲○○又於九十二年一月二十二日下午九時許，在臺中縣豐原市○○路署立
    豐原醫院前，見丁○○所有車牌號碼ＲＩ─四三八三號自用小貨車置放該址，疏
    未上鎖，且未將該自用小客車之車輛鑰匙取下，乃進入車內，以該車輛之鑰匙發
    動該車輛電門之方式，徒手竊取該車輛；得手後，於同年月二十三日下午十時五
    分許，通知乙○○，以該車輛為工具，準備至臺中縣和平鄉○○村○○路出雲巷
    十一號下方竊取檳榔時為警查獲，並扣得自製車輛鑰匙一支、伸縮刀一把、麻袋
    十二個、尼龍繩三條；
    (3)：甲○○、乙○○二人，於九十二年二月十六日上午八、九時許，由甲○○騎
    乘車牌號碼ＴＫＡ─六九九號機車一部，搭載乙○○，至臺中縣東勢鎮○○○段
    第一四三九號處，而以現場所檢拾之竹桿、及客觀上可供為兇器使用之鐮刀一把
    ，以繩索紮綁後為工具，由甲○○持該紮綁鐮刀之竹桿下手竊取戊○○所種植之
    檳榔，乙○○在旁拾起之分工方式，竊取約五千顆之檳榔，得手後，欲離開現場
    時為警當場查獲乙○○，及起獲其等所下手竊得之上開檳榔，甲○○則趁隙逃逸
    。
二、案經臺中縣警察局東勢分局、和平分局分別報請臺灣臺中地方法院檢察署檢察官
    偵查起訴。
    理  由
一、右揭事實，已分據被告甲○○、乙○○二人分別於警訊及偵審中自白不諱，核與
    被害人丙○○、丁○○、戊○○等三人分別於警訊中指訴之情節相符，且有臺中
    縣警察局和平分局大棟派出所職務報告書、現場圖、贓物領據、車輛竊盜、車牌
    失竊資料個別查詢報表─查詢認可資料、臺中縣警察局編號警刑車字第００四０
    七八七五號車輛協尋（車牌遺失）電腦輸入單各一紙（九十二年度偵字第二九四
    四號偵查卷）、贓物領據、車籍作業系統─查詢認可資料各一紙、現場相片四張
    （九十二年度偵字第四一六五號偵查卷）、臺中縣警察局東勢分局扣押筆錄、扣
    押物品目錄表、贓物認領保管單、汽車新領牌照登記單各一紙、現場相片五張（
    九十二年度偵字第三一０四號偵查卷）等資料附卷、小螺絲起子一支扣案可資佐
    證，被告二人之自白顯與事實相符；事證明確，被告二人犯行，均堪以認定。
二、查扣案之螺絲起子一支，係被告甲○○持以犯如事實欄一之(1)所載之竊盜部分，
    未扣案尾端紮綁竹桿之鐮刀一把，係被告甲○○、乙○○二人持以犯如事實欄一
    之(3)所載之竊盜部分，該等物品，為屬鐵製材質，質地堅硬，尾端銳利，持以抵
    拒、當對第三人之生命、身體產生危害，具有危險性，於客觀上應認係兇器，而
    被告甲○○持該螺絲起子為工具，犯如事實欄所載一之(1)之竊盜罪、被告甲○○
    、乙○○二人持紮綁鐮刀之竹桿為工具，犯如事實欄一之(3)所載之竊盜罪；故核
    被告甲○○所為，係犯刑法第三百二十條第一項竊盜罪、同法第三百二十一條第
    一項第三款之攜帶兇器竊盜罪，被告乙○○所為，係犯同法第三百二十一條第一
    項第三款之攜帶兇器竊盜罪；又被告甲○○、乙○○二人，就如事實欄所載一之
    (3)之竊盜罪部分，彼此間有犯意之聯絡，行為之分擔，均為共同正犯；再被告甲
    ○○先後三次竊盜行為，其時間緊接，所犯罪名相同，顯係基於概括之犯意反覆
    為之，為連續犯，應依刑法第五十六條之規定以一罪論，並加重其刑；又被告甲
    ○○前曾於八十三年間因違反肅清煙毒條例、麻醉藥品管理條例二罪，經本院以
    八十四年度訴字第二八七號分別判處有期徒刑三年四月、六月，並應執行刑為有
    期徒刑三年六月確定，八十四年九月十二日入監執行，八十六年五月二十六日假
    釋出獄，期間付保護管束，迄八十八年二月七日未經撤銷保護管束視為執行完畢
    ；又於八十九年間，因竊盜罪，經本院以八十九年度易字第二三二五號判處有期
    徒刑八月確定，九十年四月十七日入監執行，九十年十一月九日執行完畢，此有
    臺灣臺中地方法院檢察署刑案資料查註紀錄表與臺灣高等法院被告全國前案紀錄
    表各一紙在卷可按，其於五年之內，再犯本件有期徒刑以上之罪，為累犯，應依
    刑法第四十七條規定遞加重其刑。爰審被告甲○○前已有多次犯罪紀錄，再連續
    犯本件竊盜罪，惡性重大，所生危害非輕，及被告二人持兇器犯竊盜罪，嚴重危
    害社會治安，暨被告二人於犯後坦承犯行，態度良好等一切情狀，分別量處如主
    文所示之刑，以示懲儆。末按扣案之小螺絲起子一支，為被告甲○○所有，供以
    犯如事實欄一之(1)所載之竊盜罪，已據被告甲○○供承在卷，應依刑法第三十八
    條第一項第二款規定宣告沒收之，餘未扣案之紮綁鐮刀之竹桿，雖為被告二人持
    以犯如事實欄一之(3)所載之竊盜罪，惟未扣案，且被告乙○○、甲○○二人於本
    院審理中已供稱該物品於竊盜現場撿拾，非其二人所有等語，且未扣案，無法證
    明其尚存在，而如事實欄一之(2)所載扣案之自製車輛鑰匙一支、伸縮刀一把、麻
    袋十二個、尼龍繩三條等物品，係被告二人欲作為竊取檳榔所用之物，惟尚未著
    手實施竊盜行為，亦據被告二人供承在卷，爰均不另為宣告沒收，附此敘明。
據上論斷，應依刑事訴訟法第二百九十九條第一項前段，刑法第二十八條、第五十六
條、第三百二十一條第一項第三款、第四十七條、第三十八條第一項第二款，判決如
主文。
中      華      民      國      九十二      年    五    月    二十七    日
             臺灣臺中地方法院刑事第六庭
                                        法  官   梁   堯   銘
右正本證明與原本無異。
如不服本判決，應於送達後十日內向本院提出上訴狀（須附繕本），上訴於臺灣高等
法院臺中分院。
                                        書記官
中      華      民      國      九十二      年    五    月    二十七    日
附錄論罪科刑法條
刑法第三百二十一條
犯竊盜罪而有左列情形之一者，處六月以上五年以下有期徒刑：
一、於夜間侵入住宅或有人居住之建築物、船艦，或隱匿其內而犯之者。
二、毀越門扇、牆垣或其他安全設備而犯之者。
三、攜帶兇器而犯之者。
四、結夥三人以上而犯之者。
五、乘火災、水災或其他災害之際而犯之者。
六、在車站或埠頭而犯之者。
前項之未遂犯罰之。


司法院資訊處製作；財團法人民間司法改革基金會備份。
